ACORDAO-COMPLETO-2427584

ACÓRDÃO 10847/2020 ATA 34/2020 - SEGUNDA CÂMARA

VISTOS, relatados e discutidos estes autos de tomada de contas especial instaurada pela Secretaria Especial de Cultura do Ministério do Turismo, em desfavor de Antonio Carlos Belini Amorim e Solução Cultural Consultoria em Projetos Culturais Ltda. - ME, em virtude da não comprovação da regular aplicação dos recursos captados por intermédio da Lei 8.313/1991 (Lei Rouanet) na execução do projeto cultural Pronac 08-6676, cujo objeto era "a realização de espetáculos de artes cênicas para transmitir, aos alunos de escolas da rede pública, a importância da preservação e do uso adequado da água.".
ACORDAM os Ministros do Tribunal de Contas da União, reunidos em Sessão da Segunda Câmara, ante as razões expostas pelo Relator, em:
9.1. considerar revéis, para todos os efeitos, Antonio Carlos Belini Amorim (CPF: XXX.174.398-XX) e Solução Cultural Consultoria Em Projetos Culturais Ltda. - Me (CNPJ: 07.481.398/0001-74) , dando-se prosseguimento ao processo, com fulcro no art. 12, § 3º, da Lei 8.443/1992;
9.2.  julgar irregulares, nos termos dos arts. 1º, inciso I, 16, inciso III, alíneas "b" e "c", da Lei 8.443/1992, c/c os arts. 19 e 23, inciso III, da mesma Lei, e com os arts. 1º, inciso I, 209, inciso III, 210 e 214, inciso III, do Regimento Interno/TCU, as contas de Antonio Carlos Belini Amorim e Solução Cultural Consultoria Em Projetos Culturais Ltda. - Me,  condenando-os ao pagamento da importância a seguir especificada, atualizada monetariamente e acrescida dos juros de mora, calculada a partir da data discriminada até a data da efetiva quitação do débito, fixando-lhes o prazo de quinze dias, para que comprovem, perante o Tribunal, o recolhimento das referidas quantias aos cofres do Tesouro Nacional, nos termos do art. 23, inciso III, alínea "a", da citada lei, c/c o art. 214, inciso III, alínea 'a', do Regimento Interno:
	Data de ocorrência
	Valor histórico (R$) 

	11/12/2009
	483.000,00

9.3. aplicar a Antonio Carlos Belini Amorim e Solução Cultural Consultoria Em Projetos Culturais Ltda. - Me, individualmente, a multa prevista no art. 57 da Lei 8.443/1992 c/c o art. 267 do Regimento Interno, no valor de R$ 50.000,00 (cinquenta mil reais) , fixando-lhes o prazo de quinze dias, a contar da notificação, para que comprovem, perante o Tribunal (art. 214, III, alínea "a", do Regimento Interno do TCU) , o recolhimento da dívida aos cofres do Tesouro Nacional, atualizada monetariamente desde a data deste acórdão até a do efetivo recolhimento, se paga após o vencimento, na forma da legislação em vigor;
9.4. autorizar, desde logo, a cobrança judicial das dívidas, caso não atendidas as notificações, na forma do disposto no art. 28, inciso II, da Lei 8.443/1992;
9.5. autorizar, desde logo, se requerido, com fundamento no art. 28, inciso I, da Lei 8.443/1992, c/c o art. 217, §§ 1º e 2º, do Regimento Interno, o parcelamento da dívida em até 36 parcelas, incidindo, sobre cada parcela, corrigida monetariamente, os correspondentes acréscimos legais, fixando aos responsáveis o prazo de quinze dias, a contar do recebimento da notificação, para comprovarem, perante o Tribunal, o recolhimento da primeira parcela, e de trinta dias, a contar da parcela anterior, para comprovarem o recolhimento das demais parcelas, devendo incidir, sobre cada valor mensal, atualizado monetariamente, os juros de mora devidos, no caso do débito, na forma prevista na legislação em vigor, alertando os responsáveis de que a falta de comprovação do recolhimento de qualquer parcela importará o vencimento antecipado do saldo devedor, nos termos do § 2º do art. 217 do Regimento Interno deste Tribunal;
9.6. dar ciência desta decisão à Procuradoria da República no Estado de São Paulo, nos termos do § 3º do art. 16 da Lei 8.443/1992 c/c o § 7º do art. 209 do Regimento Interno do TCU, para adoção das medidas cabíveis;
 9.7. dar ciência desta decisão à Secretaria Especial de Cultura do Ministério do Turismo e aos responsáveis, informando que a presente deliberação, acompanhada do Relatório e do Voto que a fundamenta, está disponível para a consulta no endereço www.tcu.gov.br/acordaos, além de esclarecer que, caso requerido, o TCU poderá fornecer sem custos as correspondentes cópias, de forma impressa.

Tomada de contas especial instaurada pela Secretaria Especial de Cultura do Ministério do Turismo, em desfavor de Antonio Carlos Belini Amorim e Solução Cultural Consultoria em Projetos Culturais Ltda. - ME em virtude da não comprovação da regular aplicação dos recursos captados por intermédio da Lei 8.313/1991 (Lei Rouanet) na execução do projeto cultural Pronac 08-6676, cujo objeto era a realização de espetáculos de artes cênicas para transmitir, aos alunos de escolas da rede pública, a importância da preservação e do uso adequado da água..

Segunda Câmara

Secretaria Especial de Cultura do Ministério do Turismo.

3. Interessados/Responsáveis:
3.1. Interessado: Secretaria Especial de Cultura do Ministério do Turismo.
3.2. Responsáveis: Antônio Carlos Belini Amorim (XXX.174.398-XX) e Solução Cultural Consultoria em Projetos Culturais Ltda. - ME (07.481.398/0001-74).

13.1. Ministros presentes: Ana Arraes (Presidente), Augusto Nardes (Relator) e Aroldo Cedraz.
13.2. Ministro-Substituto convocado: Marcos Bemquerer Costa.
13.3. Ministro-Substituto presente: André Luís de Carvalho.

ACORDAO-COMPLETO-2457121

Acórdão de Relação 2296/2021 - Segunda Câmara

Acórdão de Relação

ACORDAO-COMPLETO-2439343

Acórdão de Relação 12368/2020 - Segunda Câmara

PRU-3

ANTONIO CARLOS BELINI AMORIM

AUGUSTO NARDES

Transcrevo a seguir, com os ajustes de forma pertinentes, instrução de peça 60 elaborada no âmbito da Secretaria de Controle Externo de Tomada de Contas Especiais (SecexTCE) , cujo encaminhamento teve a anuência de seu corpo diretivo (peças 61 e 62) .
"INTRODUÇÃO
Cuidam os autos de tomada de contas especial instaurada por Secretaria Especial de Cultura, em desfavor de Antonio Carlos Belini Amorim (CPF: XXX.174.398-XX) e Solução Cultural Consultoria Em Projetos Culturais Ltda. - Me (CNPJ: 07.481.398/0001-74) , em razão de não comprovação da regular aplicação dos recursos repassados pela União, captados por força do projeto cultural Pronac 08-6676, descrito da seguinte forma: 'Espetáculo de artes cênicas que pretende transmitir aos alunos de escolas da rede pública, a importância da preservação e do uso adequado da água.'.
HISTÓRICO
Em 24/2/2017, com fundamento na IN/TCU 71/2012, alterada pela IN/TCU 76/2016 e DN/TCU 155/2016, o dirigente da instituição Secretaria Especial de Cultura autorizou a instauração da tomada de contas especial (peça 24) . O processo foi registrado no sistema e-TCE com o número 628/2017.
A [Portaria] 0499/09, DE 04/06/2009, autorizou a captação do valor de apoio, totalizando R$ 538.175,00, no período de 01/01/2010 a 31/12/2010 (peça 5) , com prazo para execução dos recursos 05/06/2009 a 24/12/2011, recaindo o prazo para prestação de contas em 29/11/2011.
A empresa proponente captou recursos autorizados, no montante de R$ 483.000,00, conforme atestam os recibos (peça [6] ) e/ou extratos bancários (peça 13) .
O fundamento para a instauração da Tomada de Contas Especial, conforme consignado na matriz de responsabilização elaborada pelo tomador de contas, foi a constatação da seguinte irregularidade: 
Não comprovação da regular aplicação dos recursos.
Os responsáveis arrolados na fase interna foram devidamente comunicados e, diante da ausência de justificativas suficientes para elidir a irregularidade e da não devolução dos recursos, instaurou-se a tomada de contas especial.
No relatório (peça 29) , o tomador de contas concluiu que o prejuízo importaria no valor atualizado sem juros em 3/2/2020 de R$ 854.910,00, imputando-se a responsabilidade a Antonio Carlos Belini Amorim, na condição de dirigente e Solução Cultural Consultoria Em Projetos Culturais Ltda. - Me. 
Em 20/12/2018, a Controladoria-Geral da União emitiu o relatório de auditoria (peça 30) , em concordância com o relatório do tomador de contas. O certificado de auditoria e o parecer do dirigente do órgão de controle interno concluíram pela irregularidade das presentes contas (peças 31 e 32) .
Em 31/12/2018, o ministro responsável pela área atestou haver tomado conhecimento das conclusões contidas no relatório e certificado de auditoria, bem como do parecer conclusivo do dirigente do órgão de controle interno, manifestando-se pela irregularidade das contas, e determinou o encaminhamento do processo ao Tribunal de Contas da União (peça 33) .
Na instrução inicial (peça 36) , analisando-se os documentos nos autos, concluiu-se pela necessidade de realização de citação para as irregularidades abaixo: 
Irregularidade 1: não apresentação, na prestação de contas do projeto incentivado, de documentos que comprovem a efetiva realização do projeto, a exemplo da relação das escolas beneficiadas com as apresentações, clipping de imprensa, registro fotográfico e filmográfico e folders.
Evidências da irregularidade: documentos técnicos presentes nas peças 18, 25, 19 e 15.
Normas infringidas: Constituição Federal, art. 37, caput, c/c art. 70, parágrafo único e art. 71, Inciso II; Lei n. 8.313/91, art. 29 e 30 (Lei de Incentivo à Cultura) , Decreto 5.761/2006, art. 38 (regulamenta a Lei 8.313/91) , Decreto¿lei 200/67, art. 93 e IN MinC 1/2010, art. 6º, inciso VI e art. 65. 
Débito relacionado aos responsáveis Antonio Carlos Belini Amorim (CPF: XXX.174.398-XX) e Solução Cultural Consultoria Em Projetos Culturais Ltda. - Me (CNPJ: 07.481.398/0001-74) :
	Data de ocorrência
	Valor histórico (R$) 

	11/12/2009
	483.000,00

Cofre credor: Fundo Nacional de Cultura.
Responsável: Solução Cultural Consultoria Em Projetos Culturais Ltda. - Me (CNPJ: 07.481.398/0001-74) .
Conduta: apresentar de forma incompleta a documentação relativa à prestação de contas dos recursos federais repassados por meio do instrumento em questão.
Nexo de causalidade: a apresentação incompleta da documentação da prestação de contas impediu a comprovação da regular aplicação dos recursos federais repassados, no âmbito do instrumento em questão, resultando em presunção de dano ao erário.
Culpabilidade: não há excludentes de ilicitude, de culpabilidade e de punibilidade; é razoável supor que o administrador responsável pela pessoa jurídica tinha consciência da ilicitude de sua conduta; era exigível conduta diversa da praticada, qual seja, apresentar a prestação de contas contendo todos os documentos necessários à comprovação da regular aplicação dos recursos federais repassados, conforme estabelecido nas normas aplicáveis. 
Responsável: Antonio Carlos Belini Amorim (CPF: XXX.174.398-XX) .
Conduta: apresentar de forma incompleta a documentação relativa à prestação de contas dos recursos federais repassados por meio do instrumento em questão.
Nexo de causalidade: a apresentação incompleta da documentação da prestação de contas impediu a comprovação da regular aplicação dos recursos federais repassados, no âmbito do instrumento em questão, resultando em presunção de dano ao erário.
Culpabilidade: não há excludentes de ilicitude, de culpabilidade e de punibilidade; é razoável supor que o responsável tinha consciência da ilicitude de sua conduta; era exigível conduta diversa da praticada, qual seja, apresentar a prestação de contas contendo todos os documentos necessários à comprovação da regular aplicação dos recursos federais repassados, conforme estabelecido nas normas aplicáveis. 
Encaminhamento: citação.
Em cumprimento ao pronunciamento da unidade (peça 38) , foi efetuada citação dos responsáveis, nos moldes adiante:
 Antonio Carlos Belini Amorim - promovida a citação do responsável, conforme delineado adiante:
	Comunicação: Ofício 3146/2020 - Seproc (peça 42) 
Data da Expedição: 24/2/2020
Data da Ciência: não houve (Mudou-se) (peça 43) 
Observação: Ofício enviado para o endereço do responsável, conforme pesquisa de endereço no sistema da Receita Federal (peça 39) .
	
	Comunicação: Ofício 15025/2020 - Seproc (peça 50) 
Data da Expedição: 30/4/2020
Data da Ciência: não houve (Mudou-se) (peça 53) 
Observação: Ofício enviado para o endereço do responsável, conforme pesquisa de endereço no sistema da Receita Federal (peças 39 e 47) .
	
	Comunicação: Edital 0704/2020 - Seproc (peça 55) 
Data da Publicação: 25/5/2020
Fim do prazo para a defesa: 10/6/2020
	
	Comunicação: Ofício 24445/2020 - Seproc (peça 57) 
Data da Expedição: 28/5/2020
Data da Ciência: não houve (Recusado) (peça 58) 
Observação: Ofício enviado para o endereço do responsável, conforme pesquisa de endereço no sistema do TSE (peça 54) .
	
 Solução Cultural Consultoria Em Projetos Culturais Ltda. - Me - promovida a citação do responsável, conforme delineado adiante:
	Comunicação: Ofício 3147/2020 - Seproc (peça 41) 
Data da Expedição: 24/2/2020
Data da Ciência: não houve (Mudou-se) (peça 44) 
Observação: Ofício enviado para o endereço do responsável, conforme pesquisa de endereço no sistema da Receita Federal.
	
	Comunicação: Ofício 15023/2020 - Seproc (peça 49) 
Data da Expedição: 30/4/2020
Data da Ciência: não houve (Ausente) (peça 52) 
Observação: Ofício enviado para o endereço do responsável, conforme pesquisa de endereço no sistema da Receita Federal (peça 47) .
	
	Comunicação: Edital 0468/2020 - Seproc (peça 48) 
Data da Publicação: 27/4/2020
Fim do prazo para a defesa: 13/5/2020
	
Conforme Despacho de Conclusão das Comunicações Processuais (peça 59) , as providências inerentes às comunicações processuais foram concluídas. 
Transcorrido o prazo regimental, os responsáveis Antonio Carlos Belini Amorim e Solução Cultural Consultoria Em Projetos Culturais Ltda. - Me permaneceram silentes, devendo ser considerados reveis, nos termos do art. 12, §3º, da Lei 8.443/1992.
ANÁLISE DOS PRESSUPOSTOS DE PROCEDIBILIDADE DA IN/TCU 71/2012
Apreciação do Prejuízo ao Contraditório e Ampla Defesa
Verifica-se que não houve o transcurso de mais de dez anos desde o fato gerador sem que tenha havido a notificação dos responsáveis pela autoridade administrativa federal competente (art. 6º, inciso II, c/c art. 19 da IN/TCU 71/2012, modificada pela IN/TCU 76/2016) , uma vez que o fato gerador da irregularidade sancionada ocorreu em 11/12/2009, e os responsáveis foram notificados sobre a irregularidade pela autoridade administrativa competente conforme abaixo:
Antonio Carlos Belini Amorim, excepcionalmente, não houve notificação.
Solução Cultural Consultoria Em Projetos Culturais Ltda. - Me, excepcionalmente, não houve notificação.
Valor de Constituição da TCE 	
	Verifica-se, ainda, que o valor atualizado do débito apurado (sem juros) em 1/1/2017 é de R$ 767.390,40, portanto superior ao limite mínimo de R$ 100.000,00, na forma estabelecida conforme os arts. 6º, inciso I, e 19 da IN/TCU 71/2012, modificada pela IN/TCU 76/2016. 
OUTROS PROCESSOS/DÉBITOS NOS SISTEMAS DO TCU COM OS MESMOS RESPONSÁVEIS
Informa-se que foi encontrado processo no Tribunal com os mesmos responsáveis:
	Responsável
	Processos

	Antonio Carlos Belini Amorim
	Processo 024.619/2020-5 [TCE, aberto, 'TCE instaurada pelo (a) Secretaria Especial de Cultura em razão de Não comprovação da regular aplicação dos recursos repassados pela União, Lei Rouanet, que teve por objeto Cultura Rodando pelo Brasil - Teatro Itinerante para Caminhoneiros (nº da TCE no sistema: 1444/2019) ']
Processo 024.613/2020-7 [TCE, aberto, 'TCE instaurada pelo (a) Secretaria Especial de Cultura em razão de Não comprovação da regular aplicação dos recursos repassados pela União, Lei Rouanet, que teve por objeto Alvorada Instrumental Brasileira (nº da TCE no sistema: 1683/2019) ']
Processo 024.617/2020-2 [TCE, aberto, 'TCE instaurada pelo (a) Secretaria Especial de Cultura em razão de Não comprovação da regular aplicação dos recursos repassados pela União, Lei Rouanet, que teve por objeto Produção e apresentação de espetáculo, construído após a formação de jovens em cursos de técnicas cênicas, interpretação de textos, expressão corporal e dança. (nº da TCE no sistema: 2508/2018) ']
Processo 018.525/2020-2 [TCE, aberto, 'TCE instaurada pelo (a) Secretaria Especial de Cultura em razão de Não comprovação da regular aplicação dos recursos repassados pela União, Lei Rouanet, que teve por objeto Produzir e apresentar uma peça de teatro itinerante e gratuita para estudantes de escolas públicas na faixa etária de 8 a 12 anos. Esse espetáculo promoverá a circulação da arte teatral em locais públicos, como praças e parques, onde será montada uma tenda adequadamente adaptada à produção cênica. Durante 3 meses, alunos de diversas cidades do nosso país serão transportados para esses lugares, tendo acesso facilitado à arte teatral. (nº da TCE no sistema: 2534/2018) ']
Processo 027.721/2018-3 [TCE, aberto, 'Tomada de Contas Especial instaurado pelo Ministério da Cultura, em razão da impugnação total das despesas realizadas com os recursos captados pela proponente Amazon Books & Arts Eireli-ME, empresa individual de responsabilidade limitada sediada em São Paulo-SP, para a realização do Projeto PRONAC nº 06-0767, tendo por objeto a edição e publicação do livro 'Sabor Brasileiro']
Processo 034.668/2018-7 [TCE, aberto, 'Tomada de Contas Especial instaurado pelo Ministério da Cultura, em razão da irregularidade na documentação exigida para a prestação de contas dos recursos captados pela proponente Amazon Books & Arts Eireli-ME, para a realização do Projeto PRONAC nº 06-8537, que tinha por objeto realizar espetáculo itinerante que pretende beneficiar alunos e crianças das escolas da rede pública da região promovendo um intercâmbio cultural entre esses povos']
Processo 015.745/2020-1 [TCE, aberto, 'TCE instaurada pelo (a) Secretaria Especial de Cultura em razão de Não comprovação da regular aplicação dos recursos repassados pela União, Lei Rouanet, que teve por objeto Resgate da cultura gastronômica paulista através da recuperação de receitas típicas da região, bem como a busca de seus procedimentos originais, usando o teatro e as oficinas gastronômicas como ferramenta de comunicação para crianças de 8 a 12 anos em 12 localidades do estado de São Paulo. (nº da TCE no sistema: 977/2018) ']
Processo 000.839/2020-5 [TCE, aberto, 'TCE instaurada pelo (a) Secretaria Especial de Cultura em razão de Não comprovação da regular aplicação dos recursos repassados pela União, Lei Rouanet, que teve por objeto Realizar 3 espetáculos musicais compostos de orquestra sinfônica e um intérprete nacional de músicas populares brasileiras, tendo como regente o Maestro Amilson Godoy, com o objetivo de incentivar a audição da música instrumental e contemplar algumas entidades assistenciais gratuitamente. (nº da TCE no sistema: 886/2018) ']
Processo 006.469/2019-1 [TCE, aberto, 'TCE instaurada pelo (a) Secretaria Especial de Cultura em razão de Não comprovação da regular aplicação dos recursos repassados pela União, Lei Rouanet, que teve por objeto O objetivo do projeto é a realização de uma exposição fotográfica itinerante que durará aproximadamente 4 meses, onde percorrerá terminais de transportes coletivos de ônibus e estações de metrô da EMTU (Empresa Metropolitana de Transportes Urbanos) em São Paulo, apresentando os usuários do sistema (aproximadamente 60.0000 usuários/dia) um resgate de toda trajetória do trabalho e do sindicalismo no Brasil, contando sua história e conquistas. A primeira etapa desta exposição montada durante 7 dias, no espaço de Exposições do Anhembi, em um evento que reunirá grandes nomes do setor. (nº da TCE no sistema: 1212/2018) ']
Processo 036.179/2018-3 [TCE, aberto, 'Tomada de Contas Especial instaurado pelo Ministério da Cultura, em razão da impugnação total das despesas realizadas dos recursos captados pela proponente Amazon Books & Arts Eireli-ME, para a realização do Projeto PRONAC nº 03-235']
Processo 001.024/2020-5 [TCE, aberto, 'TCE instaurada pelo (a) Secretaria Especial de Cultura em razão de Não comprovação da regular aplicação dos recursos repassados pela União, Lei Rouanet, que teve por objeto Apresentação de espetáculo itinerante para crianças carentes que ocorrerão no estado de São Paulo. (nº da TCE no sistema: 1577/2018) ']
Processo 023.884/2018-5 [TCE, aberto, 'Tomada de Contas Especial instaurado pelo Ministério da Cultura, em razão da irregularidade na documentação exigida para a prestação de contas dos recursos captados pela proponente Solução Cultural Consultoria em Projetos Culturais Ltda.-ME, sociedade empresarial limitada com sede em São Paulo-SP, para a realização do projeto PRONAC nº 11-13730, intitulado 'Um Mundo Sustentável - Teatro Infantil Itinerante']
Processo 024.972/2017-7 [TCE, aberto, 'Tomada de Contas Especial, instaurada pelo MinC em razão da não consecução dos objetivos pactuados, para obtenção do pronunciamento ministerial de que trata o artigo 52 da Lei nº 8.443/92.  Rep. Amazon Books & Arts Ltda., Antônio Carlos Belini Amorim, Felipe Vaz Amorim e Tania Regina Guertas']
Processo 039.341/2018-6 [TCE, aberto, 'TCE instaurada pelo (a) Ministério da Cultura em razão de Não comprovação da regular aplicação dos recursos repassados pela União, Lei Rouanet, que teve por objeto Produção de um espetáculo de música instrumental brasileira, a ser apresentado em São Paulo, Rio de Janeiro e Belo Horizonte sob a regência do maestro Júlio Medaglia, com venda de ingressos a preços acessíveis e distribuição de cota de entradas gratuitas para instituições assistenciais. (nº da TCE no sistema: 718/2017) ']
Processo 025.341/2017-0 [TCE, aberto, 'Tomada de contas especial instaurada pelo Ministério da Cultura (MinC) em desfavor da empresa Amazon Books & Arts Ltda. e de seus sócios, Antônio Carlos Belini Amorim, e Felipe Vaz Amorim, em razão da não comprovação da realização do objeto pactuado por intermédio do projeto 'Caminho do Mar' (Pronac 04-3858) ']
Processo 031.462/2018-9 [TCE, aberto, 'Tomada de Contas Especial instaurado pelo Ministério da Cultura em razão da não consecução dos objetivos pactuados no Projeto PRONAC nº 09-5286, intitulado 'O Melhor do Brasil', pela proponente, a empresa Solução Cultural Consultoria em Projetos Culturais Ltda']
Processo 039.126/2018-8 [TCE, aberto, 'Tomada de Contas Especial instaurado pelo Ministério da Cultura/ MinC, em razão da não consecução dos objetivos pactuados com os recursos captados pela Amazon Books & Arts Ltda, destinados à execução do projeto cultural denominado Sons e Estilos de Música Instrumental Brasileira 2º Show, cadastrado no Programa Nacional de Apoio à Cultura sob o nº Pronac 03-3705 ']
Processo 036.726/2018-4 [TCE, aberto, 'Tomada de Contas instaurada pela Coordenação de Contabilidade do Ministério da Cultura, em desfavor de Solução Cultural Consultoria em Projetos culturais Ltda, decorrente da impugnação todas despesas realizadas com recursos captados para o Projeto Pronac nº 08-1544, à realização do empreendimento intitulado Arte e Cultura nas Estradas, antes denominado Amigos do Trânsito - Sinal Verde para a Vida']
Processo 036.717/2018-5 [TCE, aberto, 'Tomadas de Contas Especial instaurada pelo Ministério da Cultura, em razão de irregularidade na documentação exigida para a prestação de contas dos recursos captados pela Amazon Books & Arts Ltda, com sede em São Paulo/SP, destinados à execução do projeto cultural denominado Brasil Aéreo - Exposição Fotográfica, cadastrado no Programa Nacional de Apoio à Cultura sob o nº Pronac 03-2025']
Processo 036.708/2018-6 [TCE, aberto, 'Tomadas de Contas Especial instaurada pelo Ministério da Cultura, em razão de irregularidade na documentação exigida para a prestação de contas dos recursos captados pela Amazon Books & Arts Ltda, com sede em São Paulo/SP, destinados à execução do projeto cultural denominado Caminhos da Arte, cadastrado no Programa Nacional de Apoio à Cultura sob o nº Pronac 03-5108']
Processo 027.717/2018-6 [TCE, aberto, 'Tomada de Contas Especial instaurado pelo Ministério da Cultura, em razão da impugnação total das despesas realizadas com os recursos captados pela proponente Amazon Books & Arts Eireli-ME, empresa individual de responsabilidade limitada sediada em São Paulo-SP, para a realização do Projeto PRONAC nº 05-3830, intitulado 'Tributo ao Marechal Rondon' com captação de recursos']
Processo 027.693/2018-0 [TCE, aberto, 'Tomada de Contas Especial instaurado pelo Ministério da Cultura, em razão da impugnação total das despesas realizadas com os recursos captados pela proponente Amazon Books & Arts Eireli-ME, empresa de responsabilidade limitada sediada em São Paulo-SP, para a realização do Projeto PRONAC nº 06-1974, intitulado 'Carpe Diem - Música Instrumental' com captação de recursos']
Processo 027.727/2018-1 [TCE, aberto, 'Tomada de Contas Especial instaurado pelo Ministério da Cultura, em razão da irregularidade na documentação exigida para a prestação de contas dos recursos captados pela proponente Amazon Books & Arts Eireli-ME, empresa individual de responsabilidade limitada sediada em São Paulo-SP, para a realização do Projeto PRONAC nº 03-1839, intitulado 'Arte e Vida Digital']
Processo 041.318/2018-8 [TCE, aberto, 'TCE instaurada pelo (a) Ministério da Cultura em razão de Não comprovação da regular aplicação dos recursos repassados pela União, Lei Rouanet, que teve por objeto  Difundir a música instrumental por meio da realização de 6 shows sinfônicos sob a regência do Maestro Júlio Medaglia, promovendo o incentivo à arte, à cultura e à formação de público. As apresentações ocorrerão de agosto a outubro de 2010, em 6 cidades brasileiras, com ingressos vendidos a preços inferiores aos praticados no mercado. A renda das apresentações será totalmente revertida para uma instituição de apoio a crianças portadoras de necessidades especiais. (nº da TCE no sistema: 623/2017) ']
Processo 024.223/2018-2 [TCE, aberto, 'TCE instaurada pelo (a) Ministério da Cultura em razão de Não comprovação da regular aplicação dos recursos repassados pela União, Lei Rouanet, que teve por objeto Produzir um espetáculo num formato instrumental, apresentando uma seleção de músicas brasileiras, através de show sinfônico sob a regência do Maestro Júlio Medaglia. As apresentações terão ingressos vendidos a preços populares e a renda será revertida a uma instituição beneficente, auxiliando pessoas que não possuem condições socioeconômicas elevadas, valorizando a música brasileira e fomentando arte e cultura. Serão contempladas 6 cidades brasileiras entre dezembro de 2010 e fevereiro de 2011 (nº da TCE no sistema: 610/2017) ']
Processo 041.319/2018-4 [TCE, aberto, 'TCE instaurada pelo (a) Ministério da Cultura em razão de Não comprovação da regular aplicação dos recursos repassados pela União, Lei Rouanet, que teve por objeto Publicação do livro 'Caminhos do Mar' onde irá resgatar e ilustrar os heróicos esforços empreendidos, nos últimos cinco séculos, na construção dos muitos caminhos para vencer a grande muralha - a Serra do Mar - desde a Baixada Santista até o planalto de Piratininga, contemplando a origem da cidade de São Paulo e como estes 'caminhos do mar' contribuíram para o desenvolvimento do Brasil. -Tiragem: 3.000 exemplares; (nº da TCE no sistema: 646/2017) ']
Processo 041.326/2018-0 [TCE, aberto, 'TCE instaurada pelo (a) Ministério da Cultura em razão de Não comprovação da regular aplicação dos recursos repassados pela União, Lei Rouanet, que teve por objeto O objetivo deste projeto cultural é a apresentação de quatro espetáculos musicais sob a regência do maestro Júlio Medaglia. Os temas que serão apresentados são composições de grandes mestres de nossa música em diferentes épocas. Todos os arranjos terão orquestra e música instrumental brasileira acompanhada de um músico convidado. (nº da TCE no sistema: 54/2018) ']
Processo 023.775/2018-1 [TCE, aberto, 'Tomada de Contas Especial instaurado pelo Ministério da Cultura, em razão irregularidades na documentação exigida para prestação de contas do Projeto Pronac nº 09-4528, intitulado 'Teatro Itinerante para Caminhoneiros', conduzido pela empresa Solução Cultural Consultoria em Projetos Culturais Ltda. ME']
Processo 028.309/2017-0 [TCE, aberto, 'Tomada de Contas Especial - TCE. nº 01400.004327 / 2017 - 67. Omissão no dever de prestar contas por parte da empresa Amazon Books & Arts Ltda., referente aos recursos recebidos para execução do Projeto Novos Talentos da Arte Brasileira II, Convênio Pronac 04/4013']
Processo 006.478/2019-0 [TCE, aberto, 'TCE instaurada pelo (a) Secretaria Especial de Cultura em razão de Não comprovação da regular aplicação dos recursos repassados pela União, Lei Rouanet, que teve por objeto Realização de 6 apresentações gratuitas de orquestra sinfônica sob a regência do maestro Júlio Medaglia e acompanhamento de intérprete de música popular brasileira, com doação de parte dos ingressos para os shows para instituições ou ONGs atuantes na área de responsabilidade social em comunidades economicamente menos favorecidas. (nº da TCE no sistema: 236/2018) ']
Processo 033.294/2019-4 [TCE, aberto, 'Instaurada pelo Ministério da Cultura ¿ MinC (atual Secretaria Especial da Cultura do Ministério da Cidadania) , em razão da impugnação parcial das despesas realizadas com os recursos captados pela Amazon Books & Arts Ltda, empresa de responsabilidade limitada com sede em São Paulo/SP,  destinados à execução do projeto cultural denominado 'História do Futebol Brasileiro' Livro (A) , cadastrado no Programa Nacional de Apoio à Cultura sob o nº Pronac 05-6249. O projeto foi aprovado e autorizado pela Portaria n° 253, de 22/5/2006, permitindo a captação de recursos financeiros na forma de doações ou patrocínios (Mecenato) , conforme estipulado na Lei nº 8.313, de 23/12/1991 (Lei de Incentivo à Cultura) , e na Lei n° 8.685, de 20/7/1993, com período de captação previsto para o período de 23/5/2006 a 31/12/2006, posteriormente prorrogado até 31/12/2008. ( Processo 01400.004456/2017-55) ']
Processo 037.998/2019-6 [CBEX, aberto, 'Cobrança executiva de débito originária do (s) AC (s) AC-7.924-31/2018-2C referente ao TC Processo 025.340/2017-4']
Processo 009.926/2019-4 [TCE, aberto, 'Tomada de Contas Especial instaurado pelo Ministério da Cultura, atual Ministério da Cidadania, em razão da não consecução dos objetivos pactuados por meio dos recursos captados pela sociedade Amazon Books & Arts Eireli Me, e destinados à execução do projeto 'Trabalho e Sindicalismo no Brasil História e Conquistas', cadastrado no Programa Nacional de Apoio à Cultura sob o nº Pronac 03-0863']
Processo 037.954/2019-9 [CBEX, aberto, 'Cobrança executiva de multa originária do (s) AC (s) AC-7.924-31/2018-2C referente ao TC Processo 025.340/2017-4']
Processo 006.748/2020-1 [CBEX, aberto, 'Cobrança executiva de multa originária do (s) AC (s) AC-3.083-14/2019-2C referente ao TC Processo 033.320/2018-7']
Processo 006.471/2019-6 [TCE, aberto, 'TCE instaurada pelo (a) Secretaria Especial de Cultura em razão de Não comprovação da regular aplicação dos recursos repassados pela União, Lei Rouanet, que teve por objeto Produzir uma exposição fotográfica itinerante que circulará por várias cidades brasileiras com o objetivo de divulgar gratuitamente as artes visuais entre os caminhoneiros e carreteiros, no período de maio a agosto de 2010. A exposição acontecerá no baú de um caminhão que ficará estacionado em postos de abastecimento de combustível e resgatará a história dos transportes, instruindo cidadãos brasileiros. (nº da TCE no sistema: 279/2018) ']
Processo 012.177/2020-2 [CBEX, aberto, 'Cobrança executiva de débito originária do (s) AC (s) AC-10.619-38/2019-2C referente ao TC Processo 025.312/2017-0']
Processo 006.747/2020-5 [CBEX, aberto, 'Cobrança executiva de débito originária do (s) AC (s) AC-3.083-14/2019-2C referente ao TC Processo 033.320/2018-7']
Processo 025.473/2020-4 [CBEX, aberto, 'Cobrança executiva de débito originária do (s) AC (s) AC-9.860-35/2019-2C referente ao TC Processo 025.202/2017-0']
Processo 021.395/2016-0 [TCE, aberto, 'Ministério da Cultura encaminha processo de TCE  instaurado pelo MC, em razão da impugnação total de despesas dos recursos captados pelo proponente, Solução Cultural Consultoria em Projetos Culturais Ltda, com sede na cidade de São Paulo - SP.Antônio Carlos Belini Amorim, Felipe Vaz Amorim e Solução Cultural Consultoria em Projetos Culturais Ltda ']
Processo 025.312/2017-0 [TCE, aberto, 'Processo de Tomada de Contas Especial n°01400.005021/2017-28 -  instaurado pelo Ministério da Cultura, em razão da impugnação total das despesas realizadas com os recursos captados pela proponente, a empresa Amazon Books & Arts Eireli ME., para a realização do Projeto PRONAC 05-2421, intitulado 'Embarque Nessa', tendo por objeto um teatro itinerante que levará o palco até o seu espectador.  ']
Processo 025.202/2017-0 [TCE, aberto, 'Processo de TCE, instaurado pelo MC, em razão da impugnação total das despesas realizadas com os recursos captados pela proponente, a empresa Amazon Books & Arts  Eireli ME,  para a realização do Projeto PRONAC 05-3866, intitulado 'Ambientarte'.  Resp: Amazon Books e Arts Eirelli - ME, Antônio Carlos Belini Amorim e Felipe Vaz Amorim']
Processo 025.313/2017-7 [TCE, aberto, 'Processo de Tomada de Contas Especial instaurada pelo MinC referente ao PRONAC 06-1773, celebrado com a empresa Amazon Books & Arts Eireli-ME, para a execução do projeto Show Sinfônico o Guarany.']
Processo 030.105/2017-0 [TCE, aberto, 'Processo TCE, instaurado pelo MinC, em razão de irregularidades na documentação exigida para a prestação de contas das despesas realizadas com os recursos captados pela Amazon Books & Arts Ltda, empresa individual de responsabilidade limitada com sede em SP, destinados à execução do projeto cultural denominado 'Brasil, Sabor e Arte']
Processo 025.337/2017-3 [TCE, aberto, 'TCE nº 01400.003611/2017-16. Processo instaurado pelo Ministério da Cultura, em razão da impugnação total das despesas realizadas com os recursos captados pela proponente, a empresa Solução Cultural Consultoria em Projetos Culturais Ltda-ME, para a realização do Projeto PRONAC 07-8170, intitulado 'Teatro Cultour', tendo por objeto 'realização de apresentações teatrais em movimento']
Processo 027.702/2017-0 [TCE, aberto, 'Ministério da Cultura - MinC encaminha Processo de - TCE nº 01400.005025/2017 - 14, instaurado pelo MinC, em razão da não consecução dos objetivos propostos, pelos Senhores Antônio Carlos Belini Amorim e Felipe Vaz Amorim, sócios da empresa Amazon Books & Art s Ltda., sediada em São Paulo, referente aos recursos captados para a realização do projeto ARTECOLOGIA, PRONAC: 05 4096']
Processo 027.519/2017-1 [TCE, aberto, 'Ministério da Cultura encaminha o processo de TCE instaurado pelo MinC, em razão da impugnação total das despesas realizadas com recursos captados pela sociedade Amazon Books & Arts Ltda., com sede em São Paulo/SP (p. 12) , e destinados à execução do projeto 'Brasil dos Sertões', cadastrado no Programa Nacional de Apoio à Cultura sob o nº Pronac 04-5595, processo original nº 01400.009221/04-35']
Processo 015.281/2016-7 [TCE, aberto, 'Ministério da Cultura encaminha o processo de Tomada de Contas Especial, PRONAC nr. 09-1475, instaurada contra a entidade Amazon Books & Arts Ltda - São Paulo/SP. para apurar irregularidades das contas por não consecução dos objetos pactuados.']
Processo 022.679/2020-0 [CBEX, encerrado, 'Cobrança Executiva de débito originária do (s) Acórdão 1601/2019-TCU-PlenárioL , referente ao TC Processo 025.313/2017-7']
Processo 010.291/2019-9 [CBEX, encerrado, 'Cobrança Executiva de débito originária do (s) AC (s) AC-2857-13/2018-2C , referente ao TC Processo 027.519/2017-1']
Processo 034.011/2019-6 [CBEX, encerrado, 'Cobrança Executiva de multa originária do (s) AC (s) AC-3202-14/2018-2C , referente ao TC Processo 025.337/2017-3']
Processo 003.813/2019-3 [CBEX, encerrado, 'Cobrança Executiva de multa originária do (s) AC (s) AC-1464-8/2018-2C , referente ao TC Processo 012.326/2017-8']
Processo 003.811/2019-0 [CBEX, encerrado, 'Cobrança Executiva de débito originária do (s) AC (s) AC-1464-8/2018-2C , referente ao TC Processo 012.326/2017-8']
Processo 034.019/2019-7 [CBEX, encerrado, 'Cobrança Executiva de débito originária do (s) AC (s) AC-3202-14/2018-2C , referente ao TC Processo 025.337/2017-3']
Processo 016.006/2020-8 [CBEX, encerrado, 'Cobrança Executiva de débito originária do (s) AC (s) AC-5254-18/2018-1C , referente ao TC Processo 015.281/2016-7']
Processo 028.953/2018-5 [CBEX, encerrado, 'Cobrança Executiva de multa originária do (s) AC (s) AC-7426-42/2016-1C , referente ao TC Processo 003.614/2015-8']
Processo 028.955/2018-8 [CBEX, encerrado, 'Cobrança Executiva de débito originária do (s) AC (s) AC-653-4/2017-1C , referente ao TC Processo 003.614/2015-8']
Processo 016.007/2020-4 [CBEX, encerrado, 'Cobrança Executiva de multa originária do (s) AC (s) AC-5254-18/2018-1C , referente ao TC Processo 015.281/2016-7']
Processo 022.681/2020-5 [CBEX, encerrado, 'Cobrança Executiva de multa originária do (s) Acórdão 1601/2019-TCU-PlenárioL , referente ao TC Processo 025.313/2017-7']
Processo 025.210/2017-3 [CBEX, encerrado, 'Cobrança Executiva de débito originária do (s) AC (s) AC-7379-42/2016-1C , referente ao TC Processo 009.221/2015-8']
Processo 025.208/2017-9 [CBEX, encerrado, 'Cobrança Executiva de multa originária do (s) AC (s) AC-4939-26/2016-1C , referente ao TC Processo 009.221/2015-8']
Processo 018.988/2020-2 [CBEX, encerrado, 'Cobrança Executiva de multa originária do (s) AC (s) AC-9000-28/2018-1C , referente ao TC Processo 021.395/2016-0']
Processo 018.987/2020-6 [CBEX, encerrado, 'Cobrança Executiva de débito originária do (s) AC (s) AC-9000-28/2018-1C , referente ao TC Processo 021.395/2016-0']
Processo 035.546/2016-6 [CBEX, encerrado, 'Cobrança Executiva de débito originária do (s) AC (s) AC-5826-33/2016-1C , referente ao TC Processo 002.231/2015-8']
Processo 035.544/2016-3 [CBEX, encerrado, 'Cobrança Executiva de multa originária do (s) AC (s) AC-5378-29/2016-1C , referente ao TC Processo 002.231/2015-8']
Processo 012.326/2017-8 [TCE, encerrado, 'Ministério da Cultura, encaminha o processo de TCE instaurado pelo Ministério da Cultura, em razão do não encaminhamento da documentação exigida para a Prestação de Contas do Projeto Cultural intitulado 'Circo Sai da Rua' cujos recursos foram captados pela proponente Amazon Books & Arts Ltda., ref. ao PRONAC 05-3895. Resp: Amazon Books & Arts Ltda e Antônio Carlos Belini Amorim. ']
Processo 002.231/2015-8 [TCE, encerrado, 'Tomada de contas especial instaurada pelo Ministério da Cultura contra a Amazon Books & Arts Ltda. por impugnação total de despesas. (Proc. 01400.004197/2014-10) ']
Processo 003.614/2015-8 [TCE, encerrado, 'Tomada de contas especial instaurada pelo MinC contra a Solução Cultural Consultoria em Projetos Culturais Ltda./SP por não encaminhamento da documentação exigida para a prestação de contas. (Proc. 01400.0024637/2014-55) ']
Processo 009.221/2015-8 [TCE, encerrado, 'Tomada de Contas Especiais instaurada pelo Ministério da Cultura contra a Amazon Books Arts Limitada - ME por não consecução dos objetivos pactuados. (Proc. 01400.024217/2014-79; Portaria nº 557, de 21/10/2010) ']
Processo 015.486/2020-6 [TCE, aberto, 'TCE instaurada pelo (a) Secretaria Especial de Cultura em razão de Não comprovação da regular aplicação dos recursos repassados pela União, Lei nº 8.313/1991 (Lei federal de Incentivo à Cultura/Rouanet) , que teve por objeto Produzir e apresentar um espetáculo teatral destinado a motoristas de caminhões e de carretas. As apresentações gratuitas serão realizadas de forma itinerante nas estradas nacionais, em tendas montadas em postos de abastecimento de combustível de 8 cidades brasileiras, no período de maio a agosto de 2010.  (nº da TCE no sistema: 117/2020) ']
Processo 041.333/2018-7 [TCE, aberto, 'TCE instaurada pelo (a) Ministério da Cultura em razão de Não comprovação da regular aplicação dos recursos repassados pela União, Lei Rouanet, que teve por objeto Realização de peça de teatro itinerante e gratuita para caminhoneiros, totalizando 96 apresentações em postos de combustível de rodovias brasileiras. (nº da TCE no sistema: 864/2018) ']
Processo 033.330/2019-0 [TCE, aberto, 'Tomada de Contas Especial instaurada pelo Ministério da Cultura (atual Ministério da Cidadania) em razão das irregularidades na apresentação da documentação exigida para a prestação de contas dos recursos captados pela proponente Amazon Books & Arts EIRELI-ME, sediada em São Paulo-SP, para a realização do Projeto PRONAC nº 09-2211 (Processo 01400.006798/2017-18 - SEI) ']
Processo 018.576/2019-2 [TCE, aberto, 'TCE instaurada pelo (a) Secretaria Especial de Cultura em razão de Não comprovação da regular aplicação dos recursos repassados pela União, Lei Rouanet, que teve por objeto Realizar 160 apresentações teatrais itinerantes em comunidades carentes e entidades beneficentes em cidades do Estado de São Paulo, durante 4 meses. (nº da TCE no sistema: 349/2018) ']
Processo 033.320/2018-7 [TCE, aberto, 'Tomada de Contas Especial instaurado pelo Ministério da Cultura, em razão da não consecução dos objetivos pactuados por meio dos recursos captados pela sociedade Solução Cultural  Consultoria Em Projetos Culturais Ltda. e destinados à execução do projeto: Perfil dos Tempos, cadastrado no Programa Nacional de Apoio à Cultura sob o nº Pronac 07-3786 ']
Processo 027.723/2018-6 [TCE, aberto, 'Tomada de Contas Especial instaurado pela Coordenação de Contabilidade do Ministério da Cultura (MinC) , em desfavor da empresa Amazon Books & Arts Ltda. (com sede em São Paulo/SP) , em decorrência da não consecução dos objetivos pactuados no Projeto Pronac nº 09-1766, destinado à realização do empreendimento intitulado Espírito Santo do Pinhal  Brasil (edição de livro) ']
Processo 018.568/2019-0 [TCE, aberto, 'TCE instaurada pelo (a) Secretaria Especial de Cultura em razão de Não comprovação da regular aplicação dos recursos repassados pela União, Lei Rouanet, que teve por objeto Realização de um teatro itinerante com auxílio de arte-educadores para apresentar temas como consumo sustentável, reeducação e reutilização de materiais, valorização da água e recuperação das matas - em principal da Mata Atlântica. (nº da TCE no sistema: 894/2018) ']
Processo 025.340/2017-4 [TCE, aberto, 'TCE nº 01400.003224/2017-80. Processo instaurado pelo Ministério da Cultura, em razão da impugnação total das despesas realizadas com os recursos captados pela proponente, a empresa Solução Cultural Consultoria em Projetos Culturais Ltda-ME, para a realização do Projeto PRONAC 07-8170, intitulado 'Teatro Cultour', tendo por objeto 'realização de apresentações teatrais em movimento']
Processo 006.256/2019-8 [TCE, aberto, 'Tomada de Contas Especial instaurado pelo Ministério da Cultura, atual Ministério da Cidadania, em razão da não consecução dos objetivos pactuados por meio dos recursos captados pela sociedade Amazon Books & Arts Eireli ¿ Me, cadastrado no Programa Nacional de Apoio à Cultura sob o nº Pronac 03-0863']

	Solução Cultural Consultoria Em Projetos Culturais Ltda. - Me
	Processo 024.613/2020-7 [TCE, aberto, 'TCE instaurada pelo (a) Secretaria Especial de Cultura em razão de Não comprovação da regular aplicação dos recursos repassados pela União, Lei Rouanet, que teve por objeto Alvorada Instrumental Brasileira (nº da TCE no sistema: 1683/2019) ']
Processo 024.617/2020-2 [TCE, aberto, 'TCE instaurada pelo (a) Secretaria Especial de Cultura em razão de Não comprovação da regular aplicação dos recursos repassados pela União, Lei Rouanet, que teve por objeto Produção e apresentação de espetáculo, construído após a formação de jovens em cursos de técnicas cênicas, interpretação de textos, expressão corporal e dança. (nº da TCE no sistema: 2508/2018) ']
Processo 018.525/2020-2 [TCE, aberto, 'TCE instaurada pelo (a) Secretaria Especial de Cultura em razão de Não comprovação da regular aplicação dos recursos repassados pela União, Lei Rouanet, que teve por objeto Produzir e apresentar uma peça de teatro itinerante e gratuita para estudantes de escolas públicas na faixa etária de 8 a 12 anos. Esse espetáculo promoverá a circulação da arte teatral em locais públicos, como praças e parques, onde será montada uma tenda adequadamente adaptada à produção cênica. Durante 3 meses, alunos de diversas cidades do nosso país serão transportados para esses lugares, tendo acesso facilitado à arte teatral. (nº da TCE no sistema: 2534/2018) ']
Processo 000.839/2020-5 [TCE, aberto, 'TCE instaurada pelo (a) Secretaria Especial de Cultura em razão de Não comprovação da regular aplicação dos recursos repassados pela União, Lei Rouanet, que teve por objeto Realizar 3 espetáculos musicais compostos de orquestra sinfônica e um intérprete nacional de músicas populares brasileiras, tendo como regente o Maestro Amilson Godoy, com o objetivo de incentivar a audição da música instrumental e contemplar algumas entidades assistenciais gratuitamente. (nº da TCE no sistema: 886/2018) ']
Processo 023.884/2018-5 [TCE, aberto, 'Tomada de Contas Especial instaurado pelo Ministério da Cultura, em razão da irregularidade na documentação exigida para a prestação de contas dos recursos captados pela proponente Solução Cultural Consultoria em Projetos Culturais Ltda.-ME, sociedade empresarial limitada com sede em São Paulo-SP, para a realização do projeto PRONAC nº 11-13730, intitulado 'Um Mundo Sustentável - Teatro Infantil Itinerante']
Processo 036.726/2018-4 [TCE, aberto, 'Tomada de Contas instaurada pela Coordenação de Contabilidade do Ministério da Cultura, em desfavor de Solução Cultural Consultoria em Projetos culturais Ltda, decorrente da impugnação todas despesas realizadas com recursos captados para o Projeto Pronac nº 08-1544, à realização do empreendimento intitulado Arte e Cultura nas Estradas, antes denominado Amigos do Trânsito - Sinal Verde para a Vida']
Processo 031.462/2018-9 [TCE, aberto, 'Tomada de Contas Especial instaurado pelo Ministério da Cultura em razão da não consecução dos objetivos pactuados no Projeto PRONAC nº 09-5286, intitulado 'O Melhor do Brasil', pela proponente, a empresa Solução Cultural Consultoria em Projetos Culturais Ltda']
Processo 041.318/2018-8 [TCE, aberto, 'TCE instaurada pelo (a) Ministério da Cultura em razão de Não comprovação da regular aplicação dos recursos repassados pela União, Lei Rouanet, que teve por objeto  Difundir a música instrumental por meio da realização de 6 shows sinfônicos sob a regência do Maestro Júlio Medaglia, promovendo o incentivo à arte, à cultura e à formação de público. As apresentações ocorrerão de agosto a outubro de 2010, em 6 cidades brasileiras, com ingressos vendidos a preços inferiores aos praticados no mercado. A renda das apresentações será totalmente revertida para uma instituição de apoio a crianças portadoras de necessidades especiais. (nº da TCE no sistema: 623/2017) ']
Processo 041.326/2018-0 [TCE, aberto, 'TCE instaurada pelo (a) Ministério da Cultura em razão de Não comprovação da regular aplicação dos recursos repassados pela União, Lei Rouanet, que teve por objeto O objetivo deste projeto cultural é a apresentação de quatro espetáculos musicais sob a regência do maestro Júlio Medaglia. Os temas que serão apresentados são composições de grandes mestres de nossa música em diferentes épocas. Todos os arranjos terão orquestra e música instrumental brasileira acompanhada de um músico convidado. (nº da TCE no sistema: 54/2018) ']
Processo 023.775/2018-1 [TCE, aberto, 'Tomada de Contas Especial instaurado pelo Ministério da Cultura, em razão irregularidades na documentação exigida para prestação de contas do Projeto Pronac nº 09-4528, intitulado ¿Teatro Itinerante para Caminhoneiros, conduzido pela empresa Solução Cultural Consultoria em Projetos Culturais Ltda. ME']
Processo 006.478/2019-0 [TCE, aberto, 'TCE instaurada pelo (a) Secretaria Especial de Cultura em razão de Não comprovação da regular aplicação dos recursos repassados pela União, Lei Rouanet, que teve por objeto Realização de 6 apresentações gratuitas de orquestra sinfônica sob a regência do maestro Júlio Medaglia e acompanhamento de intérprete de música popular brasileira, com doação de parte dos ingressos para os shows para instituições ou ONGs atuantes na área de responsabilidade social em comunidades economicamente menos favorecidas. (nº da TCE no sistema: 236/2018) ']
Processo 037.998/2019-6 [CBEX, aberto, 'Cobrança executiva de débito originária do (s) AC (s) AC-7.924-31/2018-2C referente ao TC Processo 025.340/2017-4']
Processo 037.990/2019-5 [CBEX, aberto, 'Cobrança executiva de multa originária do (s) AC (s) AC-7.924-31/2018-2C referente ao TC Processo 025.340/2017-4']
Processo 006.471/2019-6 [TCE, aberto, 'TCE instaurada pelo (a) Secretaria Especial de Cultura em razão de Não comprovação da regular aplicação dos recursos repassados pela União, Lei Rouanet, que teve por objeto Produzir uma exposição fotográfica itinerante que circulará por várias cidades brasileiras com o objetivo de divulgar gratuitamente as artes visuais entre os caminhoneiros e carreteiros, no período de maio a agosto de 2010. A exposição acontecerá no baú de um caminhão que ficará estacionado em postos de abastecimento de combustível e resgatará a história dos transportes, instruindo cidadãos brasileiros. (nº da TCE no sistema: 279/2018) ']
Processo 006.747/2020-5 [CBEX, aberto, 'Cobrança executiva de débito originária do (s) AC (s) AC-3.083-14/2019-2C referente ao TC Processo 033.320/2018-7']
Processo 021.395/2016-0 [TCE, aberto, 'Ministério da Cultura encaminha processo de TCE  instaurado pelo MC, em razão da impugnação total de despesas dos recursos captados pelo proponente, Solução Cultural Consultoria em Projetos Culturais Ltda, com sede na cidade de São Paulo - SP.Antônio Carlos Belini Amorim, Felipe Vaz Amorim e Solução Cultural Consultoria em Projetos Culturais Ltda ']
Processo 025.337/2017-3 [TCE, aberto, 'TCE nº 01400.003611/2017-16. Processo instaurado pelo Ministério da Cultura, em razão da impugnação total das despesas realizadas com os recursos captados pela proponente, a empresa Solução Cultural Consultoria em Projetos Culturais Ltda-ME, para a realização do Projeto PRONAC 07-8170, intitulado ¿Teatro Cultour¿, tendo por objeto 'realização de apresentações teatrais em movimento']
Processo 034.016/2019-8 [CBEX, encerrado, 'Cobrança Executiva de multa originária do (s) AC (s) AC-3202-14/2018-2C , referente ao TC Processo 025.337/2017-3']
Processo 034.019/2019-7 [CBEX, encerrado, 'Cobrança Executiva de débito originária do (s) AC (s) AC-3202-14/2018-2C , referente ao TC Processo 025.337/2017-3']
Processo 028.952/2018-9 [CBEX, encerrado, 'Cobrança Executiva de multa originária do (s) AC (s) AC-7426-42/2016-1C , referente ao TC Processo 003.614/2015-8']
Processo 028.955/2018-8 [CBEX, encerrado, 'Cobrança Executiva de débito originária do (s) AC (s) AC-653-4/2017-1C , referente ao TC Processo 003.614/2015-8']
Processo 018.990/2020-7 [CBEX, encerrado, 'Cobrança Executiva de multa originária do (s) AC (s) AC-9000-28/2018-1C , referente ao TC Processo 021.395/2016-0']
Processo 018.987/2020-6 [CBEX, encerrado, 'Cobrança Executiva de débito originária do (s) AC (s) AC-9000-28/2018-1C , referente ao TC Processo 021.395/2016-0']
Processo 003.614/2015-8 [TCE, encerrado, 'Tomada de contas especial instaurada pelo MinC contra a Solução Cultural Consultoria em Projetos Culturais Ltda./SP por não encaminhamento da documentação exigida para a prestação de contas. (Proc. 01400.0024637/2014-55) ']
Processo 015.486/2020-6 [TCE, aberto, 'TCE instaurada pelo (a) Secretaria Especial de Cultura em razão de Não comprovação da regular aplicação dos recursos repassados pela União, Lei nº 8.313/1991 (Lei federal de Incentivo à Cultura/Rouanet) , que teve por objeto Produzir e apresentar um espetáculo teatral destinado a motoristas de caminhões e de carretas. As apresentações gratuitas serão realizadas de forma itinerante nas estradas nacionais, em tendas montadas em postos de abastecimento de combustível de 8 cidades brasileiras, no período de maio a agosto de 2010.  (nº da TCE no sistema: 117/2020) ']
Processo 033.320/2018-7 [TCE, aberto, 'Tomada de Contas Especial instaurado pelo Ministério da Cultura, em razão da não consecução dos objetivos pactuados por meio dos recursos captados pela sociedade Solução Cultural  Consultoria Em Projetos Culturais Ltda. e destinados à execução do projeto: Perfil dos Tempos, cadastrado no Programa Nacional de Apoio à Cultura sob o nº Pronac 07-3786 ']
Processo 018.576/2019-2 [TCE, aberto, 'TCE instaurada pelo (a) Secretaria Especial de Cultura em razão de Não comprovação da regular aplicação dos recursos repassados pela União, Lei Rouanet, que teve por objeto Realizar 160 apresentações teatrais itinerantes em comunidades carentes e entidades beneficentes em cidades do Estado de São Paulo, durante 4 meses. (nº da TCE no sistema: 349/2018) ']
Processo 025.340/2017-4 [TCE, aberto, 'TCE nº 01400.003224/2017-80. Processo instaurado pelo Ministério da Cultura, em razão da impugnação total das despesas realizadas com os recursos captados pela proponente, a empresa Solução Cultural Consultoria em Projetos Culturais Ltda-ME, para a realização do Projeto PRONAC 07-8170, intitulado 'Teatro Cultour', tendo por objeto 'realização de apresentações teatrais em movimento']

	Informa-se que foi encontrado débito imputável aos responsáveis em outras TCEs registradas no sistema e-TCE:
	Responsável
	TCES

	Antonio Carlos Belini Amorim
	897/2018 - Aguardando ajustes do instaurador
1322/2018 - Aguardando ajustes do instaurador
994/2018 - Aguardando ajustes do instaurador
1287/2019 - Aguardando ajustes do instaurador
841/2018 - Aguardando ajustes do instaurador
917/2018 - Aguardando ajustes do instaurador
922/2018 - Aguardando ajustes do instaurador
931/2018 - Aguardando ajustes do instaurador

	Solução Cultural Consultoria Em Projetos Culturais Ltda. - Me
	897/2018 - Aguardando ajustes do instaurador
1322/2018 - Aguardando ajustes do instaurador
931/2018 - Aguardando ajustes do instaurador

A tomada de contas especial está, assim, devidamente constituída e em condição de ser instruída.
EXAME TÉCNICO
Da validade das notificações:
Preliminarmente, cumpre tecer breves considerações sobre a forma como são realizadas as comunicações processuais no TCU. A esse respeito, destacam-se o art. 179, do Regimento Interno do TCU (Resolução 155, de 4/12/2002) e o art. 4º, inciso III, § 1º, da Resolução TCU 170, de 30 de junho de 2004, in verbis:
Art. 179. A citação, a audiência ou a notificação, bem como a comunicação de diligência, farse-ão:
I - mediante ciência da parte, efetivada por servidor designado, por meio eletrônico, fac-símile, telegrama ou qualquer outra forma, desde que fique confirmada inequivocamente a entrega da comunicação ao destinatário;
II - mediante carta registrada, com aviso de recebimento que comprove a entrega no endereço do destinatário;
III - por edital publicado no Diário Oficial da União, quando o seu destinatário não for localizado
 (...) 
Art. 3º As comunicações serão dirigidas ao responsável, ou ao interessado, ou ao dirigente de órgão ou entidade, ou ao representante legal ou ao procurador constituído nos autos, com poderes expressos no mandato para esse fim, por meio de:
I - correio eletrônico, fac-símile ou telegrama;
II - servidor designado;
III - carta registrada, com aviso de recebimento;
IV - edital publicado no Diário Oficial da União, quando o seu destinatário não for localizado, nas hipóteses em que seja necessário o exercício de defesa.
Art. 4º. Consideram-se entregues as comunicações:
I - efetivadas conforme disposto nos incisos I e II do artigo anterior, mediante confirmação da ciência do destinatário;
II - realizadas na forma prevista no inciso III do artigo anterior, com o retorno do aviso de recebimento, entregue comprovadamente no endereço do destinatário;
III - na data de publicação do edital no Diário Oficial da União, quando realizadas na forma prevista no inciso IV do artigo anterior.
§ 1º O endereço do destinatário deverá ser previamente confirmado mediante consulta aos sistemas disponíveis ao Tribunal ou a outros meios de informação, a qual deverá ser juntada ao respectivo processo.
 (...) 
Bem se vê, portanto, que a validade da citação via postal não depende de que o aviso de recebimento seja assinado pelo próprio destinatário da comunicação, o que dispensa, no caso em tela, a entrega do AR em 'mãos próprias'. A exigência da norma é no sentido de o Tribunal verificar se a correspondência foi entregue no endereço correto, residindo aqui a necessidade de certeza inequívoca. 
Não é outra a orientação da jurisprudência do TCU, conforme se verifica dos julgados a seguir transcritos:
São válidas as comunicações processuais entregues, mediante carta registrada, no endereço correto do responsável, não havendo necessidade de que o recebimento seja feito por ele próprio (Acórdão 3648/2013-TCU-Segunda Câmara, Relator Ministro JOSÉ JORGE) ;
É prescindível a entrega pessoal das comunicações pelo TCU, razão pela qual não há necessidade de que o aviso de recebimento seja assinado pelo próprio destinatário. Entregandose a correspondência no endereço correto do destinatário, presume-se o recebimento da citação. (Acórdão 1019/2008-TCU-Plenário, Relator Ministro BENJAMIN ZYMLER) ;
As comunicações do TCU, inclusive as citações, deverão ser realizadas mediante Aviso de Recebimento - AR, via Empresa Brasileira de Correios e Telégrafos, bastando para sua validade que se demonstre que a correspondência foi entregue no endereço correto. (Acórdão 1526/2007-TCU-Plenário, Relator Ministro AROLDO CEDRAZ) .
A validade do critério de comunicação processual do TCU foi referendada pelo Supremo Tribunal Federal, nos termos do julgamento do MS-AgR 25.816/DF, por meio do qual se afirmou a desnecessidade da ciência pessoal do interessado, entendendo-se suficiente a comprovação da entrega do 'AR' no endereço do destinatário:
Ementa: agravo regimental. Mandado de segurança. Desnecessidade de intimação pessoal das decisões do tribunal de contas da união. art. 179 do regimento interno do TCU. Intimação do ato impugnado por carta registrada, iniciado o prazo do art. 18 da lei nº 1.533/51 da data constante do aviso de recebimento. Decadência reconhecida. Agravo improvido.
O envio de carta registrada com aviso de recebimento está expressamente enumerado entre os meios de comunicação de que dispõe o Tribunal de Contas da União para proceder às suas intimações.
O inciso II do art. 179 do Regimento Interno do TCU é claro ao exigir apenas a comprovação da entrega no endereço do destinatário, bastando o aviso de recebimento simples. 
Da revelia dos responsáveis Antonio Carlos Belini Amorim e Solução Cultural Consultoria Em Projetos Culturais Ltda. - Me
No caso vertente, conforme quadros do item 12, a citação por edital dos responsáveis foi precedida da tentativa infrutífera de citá-los nos endereços constantes da base de dados da Receita Federal e do TSE, conforme termos de pesquisa de endereços de peças 39, 45 e 54.
Importante destacar que, antes de promover a citação por edital, para assegurar a ampla defesa, buscaram-se outros meios possíveis para localizar e citar os responsáveis, nos limites da razoabilidade, fazendo juntar aos autos informação comprobatória dos diferentes meios experimentados que restaram frustrados, tal como se demonstrou no item anterior da presente instrução (Acórdão 4851/2017-TCU-Primeira Câmara, Relator Ministro-Substituto Augusto Sherman) .
Nos processos do TCU, a revelia não leva à presunção de que seriam verdadeiras todas as imputações levantadas contra os responsáveis, diferentemente do que ocorre no processo civil, em que a revelia do réu opera a presunção da verdade dos fatos narrados pelo autor (Acórdão 1009/2018-TCU-Plenário, Relator: BRUNO DANTAS; 2369/2013 - TCU - Plenário, Relator: BENJAMIN ZYMLER e 2449/2013 - TCU - Plenário, Relator: BENJAMIN ZYMLER) . Dessa forma, a avaliação da responsabilidade do agente não pode prescindir da prova existente no processo ou para ele carreada. 
Ao não apresentar sua defesa, os responsáveis deixaram de produzir prova da regular aplicação dos recursos sob sua responsabilidade, em afronta às normas que impõem aos gestores públicos a obrigação legal de, sempre que demandados pelos órgãos de controle, apresentar os documentos que demonstrem a correta utilização das verbas públicas, a exemplo do contido no art. 93 do Decreto-Lei 200/1967: 'Quem quer que utilize dinheiros públicos terá de justificar seu bom e regular emprego na conformidade das leis, regulamentos e normas emanadas das autoridades administrativas competentes.' 
Mesmo as alegações de defesa não sendo apresentadas, considerando o princípio da verdade real que rege esta Corte, procurou-se buscar, em manifestações dos responsáveis na fase interna desta Tomada de Contas Especial, se havia algum argumento que pudesse ser aproveitado a seu favor. 
Os argumentos apresentados na fase interna (peça 20) não elidem as irregularidades apontadas.
Em se tratando de processo em que a parte interessada não se manifestou acerca das irregularidades imputadas, não há elementos para que se possa efetivamente aferir e reconhecer a ocorrência de boa-fé na conduta dos responsáveis, podendo este Tribunal, desde logo, proferir o julgamento de mérito pela irregularidade das contas, conforme os termos dos §§ 2º e 6º do art. 202 do Regimento Interno do TCU. (Acórdão 2064/2011-TCU-Primeira Câmara (relator: Ubiratan Aguiar) , 6.182/2011-TCU-1ª Câmara (relator: Weber de Oliveira) , 4.072/2010-TCU-1ª Câmara (Relator: Valmir Campelo) , 1.189/2009-TCU-1ª Câmara (Relator: Marcos Bemquerer) , 731/2008-TCU-Plenário (Relator: Aroldo Cedraz) .
Dessa forma, os responsáveis Antonio Carlos Belini Amorim e Solução Cultural Consultoria Em Projetos Culturais Ltda. - Me devem ser considerados reveis, nos termos do art. 12, §3º, da Lei 8.443/1992, devendo as contas serem julgadas irregulares, condenando-os solidariamente ao débito apurado.
Prescrição da Pretensão Punitiva
Vale ressaltar que a pretensão punitiva do TCU, conforme Acórdão 1441/2016-TCU-Plenário, Relator: Benjamin Zymler, que uniformizou a jurisprudência acerca dessa questão, subordina-se ao prazo geral de prescrição indicado no art. 205 do Código Civil, que é de dez anos, contado da data de ocorrência da irregularidade sancionada, nos termos do art. 189 do Código Civil, sendo este prazo interrompido pelo ato que ordenar a citação, a audiência ou a oitiva dos responsáveis.
No caso em exame, ocorreu a prescrição, uma vez que a irregularidade sancionada ocorreu em 11/12/2009, e o ato de ordenação da citação ocorreu em 5/2/2020.
CONCLUSÃO
Em face da análise promovida na seção 'Exame Técnico', verifica-se que os responsáveis Antonio Carlos Belini Amorim e Solução Cultural Consultoria Em Projetos Culturais Ltda. - Me não lograram comprovar a boa e regular aplicação dos recursos, instados a se manifestar, optaram pelo silêncio, configurando a revelia, nos termos do §3º, do art. 12, da Lei 8.443/1992. Ademais, inexistem nos autos elementos que demonstrem a boa-fé dos responsáveis ou a ocorrência de outras excludentes de culpabilidade.
Vale ressaltar que a jurisprudência pacífica nesta Corte é no sentido da imprescritibilidade das ações de ressarcimento ao erário (Súmula TCU 282) . Dessa forma, identificado dano ao erário, devese instaurar e julgar o processo de tomada de contas especial para responsabilizar seus agentes causadores, respeitando o direito ao contraditório e à ampla defesa, independentemente de quando ocorreram os atos impugnados.
Verifica-se também que houve a prescrição da pretensão punitiva, conforme análise já realizada.
Tendo em vista que não constam dos autos elementos que permitam reconhecer a boa-fé dos responsáveis, sugere-se que as suas contas sejam julgadas irregulares, nos termos do art. 202, § 6º, do Regimento Interno do TCU, com a imputação do débito atualizado monetariamente e acrescido de juros de mora, nos termos do art. 202, §1º do Regimento Interno do TCU, descontado o valor eventualmente recolhido.
Por fim, como não houve elementos que pudessem modificar o entendimento acerca das irregularidades em apuração, mantém-se a matriz de responsabilização presente na peça 35.
PROPOSTA DE ENCAMINHAMENTO
Diante do exposto, submetemos os autos à consideração superior, propondo ao Tribunal:
considerar revéis os responsáveis Antonio Carlos Belini Amorim (CPF: XXX.174.398-XX) e Solução Cultural Consultoria em Projetos Culturais Ltda. - Me (CNPJ: 07.481.398/0001-74) , para todos os efeitos, dando-se prosseguimento ao processo, com fulcro no art. 12, § 3º, da Lei 8.443/1992; 
julgar irregulares, nos termos dos arts. 1º, inciso I, 16, inciso III, alíneas b e c, da Lei 8.443/1992, c/c os arts. 19 e 23, inciso III, da mesma Lei, as contas dos responsáveis Antonio Carlos Belini Amorim (CPF: XXX.174.398-XX) e Solução Cultural Consultoria Em Projetos Culturais Ltda. - Me (CNPJ: 07.481.398/0001-74) , condenando-os solidariamente ao pagamento da importância a seguir especificada, atualizada monetariamente e acrescida dos juros de mora, calculada a partir da data discriminada até a data da efetiva quitação do débito, fixando-lhes o prazo de quinze dias, para que comprovem, perante o Tribunal, o recolhimento da referida quantia aos cofres do Fundo Nacional de Cultura, nos termos do art. 23, inciso III, alínea 'a', da citada lei, c/c o art. 214, inciso III, alínea 'a', do Regimento Interno do TCU.  
		Débito relacionado ao responsável Antonio Carlos Belini Amorim (CPF: XXX.174.398-XX) em solidariedade com Solução Cultural Consultoria Em Projetos Culturais Ltda. - Me (CNPJ: 07.481.398/0001-74) :
	Data de ocorrência
	Valor histórico (R$) 

	11/12/2009
	483.000,00

Valor atualizado do débito (com juros) em 8/7/2020: R$ 1.128.354,11
autorizar, desde logo, a cobrança judicial das dívidas, caso não atendidas a notificação, na forma do disposto no art. 28, inciso II, da Lei 8.443/1992;
autorizar também, desde logo, se requerido, com fundamento no art. 28, inciso I, da Lei 8.443, de 1992, c/c o art. 217, §§ 1º e 2º do Regimento Interno do TCU, o parcelamento da (s) dívida (s) em até 36 parcelas, incidindo, sobre cada parcela, corrigida monetariamente, os correspondentes acréscimos legais, fixando-lhe o prazo de quinze dias, a contar do recebimento da notificação, para comprovar, perante o Tribunal, o recolhimento da primeira parcela, e de trinta dias, a contar da parcela anterior, para comprovar os recolhimentos das demais parcelas, devendo incidir, sobre cada valor mensal, atualizado monetariamente, os juros de mora devidos, no caso do débito, na forma prevista na legislação em vigor, alertando os responsáveis de que a falta de comprovação do recolhimento de qualquer parcela importará o vencimento antecipado do saldo devedor, nos termos do § 2º do art. 217 do Regimento Interno deste Tribunal; 
enviar cópia do Acórdão a ser prolatado, bem como do Relatório e do Voto que o fundamentarem à Procuradoria da República no Estado de SP, nos termos do à § 3º do art. 16 da Lei 8.443/1992, c/c o § 7º do art. 209 do Regimento Interno do TCU, para adoção das medidas cabíveis; e
enviar cópia do Acórdão que vier a ser proferido ao Secretaria Especial de Cultura e aos responsáveis, para ciência, informando que a presente deliberação, acompanhada do Relatório e do Voto que a fundamenta, está disponível para a consulta no endereço www.tcu.gov.br/acordaos, além de esclarecer que, caso requerido, o TCU poderá fornecer sem custos as correspondentes cópias, de forma impressa."
2.	O representante do Ministério Público junto ao TCU (MPjTCU) , Procurador Sérgio Ricardo Costa Caribé, concordou com posicionamento da unidade técnica, com o acréscimo da aplicação da multa prevista no art. 57 da Lei 8.443/1992 aos responsáveis.
É o Relatório.

não há.

Procurador Sérgio Ricardo Costa Caribé.

TOMADA DE CONTAS ESPECIAL. RECURSOS DA LEI ROUANET. PROJETO CULTURAL "ESPETÁCULO DE ARTES CÊNICAS QUE PRETENDE TRANSMITIR AOS ALUNOS DE ESCOLAS DA REDE PÚBLICA, A IMPORTÂNCIA DA PRESERVAÇÃO E DO USO ADEQUADO DA ÁGUA". NÃO COMPROVAÇÃO DA REGULAR APLICAÇÃO DOS RECURSOS. CITAÇÃO REGULAR. REVELIA. IRREGULARIDADE DAS CONTAS. DÉBITO E MULTA.

TOMADA DE CONTAS ESPECIAL (TCE)

Secretaria de Controle Externo de Tomada de Contas Especial (SecexTCE).

Trata-se de tomada de contas especial instaurada pela Secretaria Especial de Cultura do Ministério do Turismo, em desfavor de Antonio Carlos Belini Amorim e Solução Cultural Consultoria em Projetos Culturais Ltda. - ME em virtude da não comprovação da regular aplicação dos recursos captados por intermédio da Lei 8.313/1991 (Lei Rouanet) na execução do projeto cultural Pronac 08-6676, cujo objeto era "a realização de espetáculos de artes cênicas para transmitir, aos alunos de escolas da rede pública, a importância da preservação e do uso adequado da água.".
Com base na Lei Rouanet, o extinto Ministério da Cultura autorizou, por meio do projeto Pronac 08-6676, a captação de R$ 538.175,00 entre 5/6/2009 a 31/12/2010 (peças 5 e 15, p. 1) . Foram efetivamente captados R$ 483.000,00, em 22/12/2009, sendo o prazo final para prestação de contas em 31/8/2011.
No âmbito deste Tribunal, os responsáveis foram regularmente citados pela irregularidade a seguir especificada, conforme instrução à peça 48: 
Irregularidade 1: não apresentação, na prestação de contas do projeto incentivado, de documentos que comprovem a efetiva realização do projeto, a exemplo da relação das escolas beneficiadas com as apresentações, clipping de imprensa, registro fotográfico e filmográfico e folders.;
Os responsáveis foram citados nos endereços constantes da base de dados da Receita Federal para que apresentassem alegações de defesa e/ou recolhessem aos cofres públicos os valores mencionados no relatório que antecede este voto, em razão da não comprovação da boa e regular utilização dos recursos federais recebidos (peças 39 e 40 e 57) . 
Ante o insucesso das tentativas de citação pessoal dos responsáveis, a Secretaria de Controle Externo de Tomada de Contas Especiais (SecexTCE) efetivou suas citações por edital, conforme peças 51 e 56.
Mesmo assim, embora citados de forma regular e válida, os responsáveis permaneceram silentes, apesar da ciência das irregularidades que lhes foram imputadas. Dessa forma, ficaram caracterizadas suas revelias, nos termos do art. 12, § 3º, da Lei nº 8.443/1992, cabendo, assim, dar prosseguimento ao processo.
Como visto no relatório precedente, a unidade técnica, em posicionamento uniforme (peças 60 a 62) , propõe o julgamento pela irregularidade de suas contas, com a condenação pelo pagamento do débito no valor total dos recursos captados (R$ 483.000,00) .
Já o Ministério Público junto ao TCU (MPjTCU) , na pessoa do Procurador Sérgio Ricardo Costa Caribé, concorda com o entendimento da SecexTCE (peça 63) , propondo, em adição, a aplicação da multa prevista no art. 57 da Lei 8.443/1992 aos dois responsáveis, visto que, segundo o doutro procurador, não houve prescrição da pretensão punitiva.
No mérito, acolho na íntegra o encaminhamento proposto pela unidade técnica, com o acréscimo sugerido pelo douto Parquet, cujos fundamentos incorporo às minhas razões de decidir, sem prejuízo dos breves comentários a seguir.
Verifico da instrução técnica que as irregularidades estão adequadamente consubstanciadas e representam substrato factual para o julgamento das contas dos responsáveis, porquanto não lograram comprovar a boa e regular aplicação dos recursos captados por intermédio da Lei Rouanet junto ao Ministério da Cultura (extinto) , no âmbito do projeto Pronac 08-6676.
Igualmente, concordo com a unidade técnica quando atribui responsabilidade a Antonio Carlos Belini Amorim e Solução Cultural Consultoria em Projetos Culturais Ltda. - ME, uma vez que os responsáveis geriram os recursos públicos federais, sem que tenham apresentado documentação apta a demonstrar a boa e regular aplicação da totalidade dos recursos, conforme adequadamente detalhado pelo exame técnico, ratificado pelo Ministério Público junto ao TCU.
Com efeito, a instrução técnica consignou os elementos necessários para caracterizar as condutas dos responsáveis, o nexo de causalidade entre as condutas e as irregularidades geradoras do dano, conforme resumido na peça instrutiva e reproduzido no relatório que antecede este voto. 
Além disso, o valor do dano foi adequadamente quantificado, especificados os correspondentes valores nominais e as datas de ocorrência, nos termos da legislação de regência, conforme expresso na instrução técnica que orientou a citação dos responsáveis (peça 36) , bem como na instrução de mérito, reproduzida no relatório que antecede este voto.
Concordo, também, com o exame técnico quando propõe, com a concordância do Ministério Público junto ao TCU, que, diante da revelia dos dois responsáveis, e inexistindo nos autos elementos que permitam concluir pela ocorrência de boa-fé ou de outros excludentes de culpabilidade em suas condutas, as suas contas sejam julgadas irregulares e que eles sejam condenados em débito.
Quanto à divergência da unidade técnica e do Ministério Público junto ao TCU a respeito da ocorrência da prescrição da pretensão punitiva, com as devidas vênias à Secex-TCE, consinto com o entendimento do douto Parquet, conforme parecer à peça 63, cujo trecho abaixo transcrevo.
159.A jurisprudência desta Corte tem oscilado quanto à definição do termo a quo para contagem do prazo prescricional nos casos relativos a recursos captados com base na Lei 8.313/1991 (Lei Rouanet) em que se constata a não comprovação da regular execução das metas pactuadas.
160.Uma linha defende que o marco inicial para a contagem deve ser a data de captação dos recursos (v. g. Acórdãos 9.860/2019, 9.885/2019, 6.581/2020, 6.352/2020, 6.354/2020, 6.355/2020, 8.024/2020, 8.930/2020, todos da 2ª Câmara e da relatoria do Ministro Aroldo Cedraz; Acórdão 7661/2020-TCU-Primeira Câmara, de relatoria do Ministro Vital do Rego) . Essa foi a linha adotada pela unidade técnica neste processo.
161. Outra corrente, considera que a contagem deve ter como parâmetro o prazo final para prestação de contas, momento em que o responsável se tornaria inadimplente (v.g. Acórdãos 12.788/2016 e 8.240/2020, ambos da 2ª Câmara e de relatoria do Ministro-Substituto Augusto Sherman Cavalcanti; Acórdão 1421/2019-TCU-Primeira Câmara, de relatoria do Ministro Walton de Alencar Rodrigues; Acórdão 8031/2020-TCU-Segunda Câmara, de relatoria do Ministro Raimundo Carreiro; Acórdão 7341/2020-TCU-Segunda Câmara, de relatoria do Ministro Substituto André de Carvalho) .
162. Com as devidas vênias à unidade técnica, filio-me à segunda corrente.
163. Ao analisar tomadas de contas especiais relacionadas a repasses mediante convênios ou instrumentos similares, esta Corte tem se posicionado no sentido de que "nos casos de não comprovação da regular aplicação (...) , a data limite para entrega da prestação de contas final ou a data da efetiva entrega antecipada assinala o marco inicial da contagem do prazo de prescrição da pretensão punitiva do TCU" (enunciado da Jurisprudência Selecionada - Acórdão 2278/2019-TCU-Primeira Câmara, relator Ministro Substituto Augusto Sherman) . Nessa mesma linha são os Acórdão 10145/2017-TCU-Segunda Câmara (Ministro Substituto Marcos Bemquerer) e 5.130/2017-1ª Câmara (Ministro Bruno Dantas) .
164. A meu ver, o mesmo parâmetro deve se aplicar aos recursos captados com fundamento da Lei Rouanet, embora não se caracterizem como transferências voluntárias. Foi nessa linha o voto condutor do Acórdão 2590/2013-TCU-Primeira Câmara (Ministro Substituto Augusto Sherman Cavalcanti) , ao examinar a possibilidade de responsabilizar a empresa proponente:
"3. O primeiro diz respeito à imputação solidária do débito à empresa proponente e aos seus sócios. A citação solidária desses responsáveis foi fundamentada no Acórdão 2763/2011-TCU-Plenário, que julgou incidente de uniformização de jurisprudência quanto à responsabilização das pessoas que devem responder por danos ao erário ocorridos na aplicação de transferências voluntárias de recursos federais a entidades privadas, com vistas à consecução de uma finalidade pública. Naquele julgado foi firmado o entendimento de que "na hipótese em que a pessoa jurídica de direito privado e seus administradores derem causa a dano ao erário na execução de avença celebrada com o poder público federal com vistas à realização de uma finalidade pública, incide sobre ambos a responsabilidade solidária pelo dano".
4. Embora o acórdão paradigma trate de transferências voluntárias de recursos federais a entidades privadas, com vistas à consecução de uma finalidade pública, entendo que, apesar de o presente caso não se tratar de transferência voluntária, mas sim de captação de recursos com base na Lei 8.313/1991 (Lei Rouanet) tendo por finalidade a execução de projeto cultural, a questão de fundo tratada no incidente se aplica aqui da mesma forma, por dizer respeito exatamente à responsabilização das pessoas que devem responder pelo dano ao erário na aplicação de recursos públicos, já que se trata de recursos oriundos de renúncia fiscal prevista em lei. Portanto, entendo caber também no presente caso a responsabilização solidária da entidade privada e de seus administradores."
165. Portanto, adotando-se como parâmetro o exame perpetrado neste parecer acerca da matéria, não se verifica a incidência da prescrição das pretensões punitiva e de ressarcimento ao erário no âmbito deste processo, tendo em vista que entre a prática da irregularidade que ensejou o débito (não comprovação da regular execução do objeto, materializada com a apresentação da prestação de contas em 22/8/2011, peças 7-11) e o ato que ordenou a citação (emitido em 5/2/2020, peça 38) , não houve transcurso de tempo superior ao prazo prescricional de dez anos previsto no artigo 205 do Código Civil. (Grifos no original) 
No que concerne à prescrição da pretensão de ressarcimento ao erário, apesar de concordar com a conclusão do douto Parquet, não consinto com os fundamentos trazidos em seu parecer à peça 63, conforme comentários a seguir.
Em primeiro lugar, resta isento de dúvidas que a jurisprudência consolidada deste Tribunal de Contas da União (TCU) formou-se no sentido da imprescritibilidade das ações de ressarcimento ao erário. Nesse sentido, reproduzo o Enunciado de Súmula no 282, desta Corte: 
As ações de ressarcimento movidas pelo Estado contra os agentes causadores de danos ao erário são imprescritíveis. 
De outra parte, e à semelhança dos outros julgadores deste TCU, não desconheço a recente decisão exarada pelo Supremo Tribunal Federal (STF) , prolatada no âmbito do Recurso Extraordinário (RE) 636.886/AL, por meio da qual foi fixado o seguinte enunciado para o Tema 899, de repercussão geral: 
É prescritível a pretensão de ressarcimento ao erário fundada em decisão de Tribunal de Contas. 
Ocorre que, consoante o destacado pelo e. Ministro Benjamin Zymler no leading case que primeiro discutiu o alcance do referido julgado da Corte Suprema (voto condutor do Acórdão 5236/2020-TCU-Primeira Câmara) , ainda há diversas dúvidas sobre a matéria, pois resta possível a conclusão de que a decisão não tratou da prescrição do processo de controle externo levado a efeito no âmbito do TCU mas, sim, da prescrição intercorrente ocorrida durante a fase de execução do acórdão condenatório desta Corte. 
Na oportunidade, Sua Excelência aduziu que a aludida decisão do STF enfrentou RE interposto pela União contra acórdão do Tribunal Regional Federal da 5ª Região (TRF/5) , ementado como se segue, pelo qual o regional negou provimento a embargos de declaração opostos contra acórdão de sua lavra: 
EMENTA: TRIBUTÁRIO. PROCESSUAL CIVIL. EXECUÇÃO FISCAL. PROCESSO PARALISADO POR MAIS DE CINCO ANOS. PRESCRIÇÃO INTERCORRENTE. OCORRÊNCIA. 1. Para fins práticos, deve-se observar quando a Fazenda Pública foi intimada a providenciar o andamento do feito. Passados cinco anos sem diligências concretas, ocorre a prescrição intercorrente. Caso haja suspensão na forma do art. 40, da Lei n. 6.830/80, ocorre a extinção se o feito permanecer paralisado por mais de seis anos. 2. Na hipótese dos autos, houve o arquivamento sem baixa do processo em 12.08.1999 e até a data da sentença extintiva do feito em 05.06.2006, a Fazenda Nacional não apresentou nenhuma medida concreta quanto à localização do devedor ou de seus bens. Revela-se, portanto, inequívoca a ocorrência da prescrição intercorrente. 
O Ministro Benjamin Zymler argumentou que, na situação debatida judicialmente, a Fazenda Pública havia deixado a ação paralisada por mais de seis anos, o que ensejou fosse declarada a prescrição intercorrente no caso em tela. Isto é, a questão objeto da controvérsia cingiu-se à prescrição intercorrente ocorrida durante a fase de execução do acórdão condenatório do TCU. 
Desse modo, ponderou que, com base nessa possível interpretação, a matéria decidida no mencionado feito não teria nenhuma repercussão de ordem prática e jurídica nos processos desta Corte, isso porque o título executivo, que é própria decisão do Tribunal, consoante o art. 19 da Lei 8.443/92, ainda não se formou. 
Feito esse raciocínio, Sua Excelência acresceu que, ainda se possa interpretar que a decisão do STF também se aplique ao iter do processo de controle externo neste TCU, outras questões, de suma importância visando que este Tribunal estabeleça novo tratamento acerca da prescrição do débito, restariam pendentes de esclarecimento, relevando mencionar as relativas à definição da data de ocorrência do fato irregular ou data do seu conhecimento pelo TCU, bem assim as hipóteses de interrupção da prescrição. 
Em conclusão, conduziu o colegiado a que aplicasse, ao caso in concreto, a jurisprudência do TCU até então vigente, fundamentada no art. 37, § 5º, da Constituição Federal, e consubstanciada na citada Súmula 282, no que tange ao ressarcimento do prejuízo. 
Anoto que o entendimento acima também foi seguido em outros julgados desta Corte, sendo exemplos os Acórdãos: 1.492/2020, 2.104/2020, 2.182/2020 e 2.336/2020, Rel. Min. Aroldo Cedraz; 2.188/2020, Rel. Min. Raimundo Carreiro; 2.018/2020, Rel. Min. Ana Arraes; e 2.425/2020, Rel. Min. Vital do Rego, do Plenário; 6.494/2020, 9.402/2020 e 9.407/2020, Rel. Min. Walton Alencar Rodrigues; 5.236/2020, 6.084/2020, 6.465/2020, 6.466/2020, 7.982/2020, 9.277/2020, Rel. Min. Benjamin Zymler; e 8.550/2020, 9.011/2020, 9.012/2020 e 9.293/2020, Rel. Min. Bruno Dantas; e 9.385/2020, 9.389/2020 e 9.750/2020, Rel. Min. Subst. Augusto Sherman, todos da 1ª Câmara; e 5.681/2020, 6.350/2020, 8.316/2020, 8.940/2020, 8.945/2020, 8.947/2020, 8.948/2020, 9.208/2020, 9.216/2020, 9.681/2020, e 10.197/2020,  da minha relatoria; 5.690/2020, 6.350/2020, 6.575/2020, 6.712/2020, 7.325/2020, 8.021/2020, 8.023/2020, 8.443/2020, 8.649/2020, 8.651/2020, 8.657/2020 e 10.180/2020 Rel. Min. Aroldo Cedraz; 6.171/2020, Rel. Min. Raimundo Carreiro; 6.207/2020, 8.498/2020 e 9.744/2020, Rel. Min. Ana Arraes; e 6.707/2020, 6.726/2020 e 9.725/2020, Rel. Min. Subst. Marcos Benquerer Costa, estes da 2ª Câmara) .
Releva, ainda, considerar que em 14 de agosto último, a Advocacia-Geral da União opôs embargos de declaração ao já citado acórdão proferido no RE 636.886/AL, objetivando exatamente dirimir dívidas quanto ao alcance da aludida decisão, notadamente para que se tenha como correta compreensão a de que "a tese de repercussão geral no acórdão (...) embargado abrange apenas a fase executiva da decisão do TCU". 
Nesse sentido, e considerando que os contornos ao final dados pela Corte Suprema após a apreciação dos aclaratórios certamente balizarão a atuação futura deste Tribunal de Contas da União, inclusive com as correções que por ventura se fizerem cabíveis, até em razão de a prescrição ser matéria de ordem pública, acompanho o posicionamento manifestado por esta Casa nos arestos antes mencionados e aplico ao caso em exame a jurisprudência do TCU até o momento firmada.
Por fim, pode-se verificar que os responsáveis afrontaram jurisprudência pacífica desta Corte no sentido de que "é dever do gestor público trazer elementos probatórios consistentes, coerentes e suficientes, que demonstrem, de forma inequívoca, o bom e correto emprego das verbas geridas, de acordo com as normas pertinentes" (v.g. Acórdão 2435/2015-TCU-Plenário e 1.577/2014-2ª Câmara) .
Desse modo, pela irregularidade verificada neste processo e pela inexistência de elementos que comprovem a boa-fé dos responsáveis, concluo pela irregularidade de suas contas e pela sua condenação solidária ao pagamento do dano causado ao erário, além de aplicação da multa individual prevista no art. 57 da Lei 8.443/1992 c/c o art. 267 do Regimento Interno.
	Ante todo o exposto, voto no sentido de que o Tribunal acolha a minuta de acórdão que ora submeto ao Colegiado.
	
TCU, Sala das Sessões Ministro Luciano Brandão Alves de Souza, em 29 de setembro de 2020.
Ministro JOÃO AUGUSTO RIBEIRO NARDES 
Relator